【裁判字號】    97,訴,5283
【裁判日期】    980123
【裁判案由】    毒品危害防制條例
【裁判全文】
臺灣板橋地方法院刑事判決              97年度訴字第5283號
公  訴  人  臺灣板橋地方法院檢察署檢察官
被      告  乙○○
                 （另案於臺灣臺北監獄臺北分監執行中）
上列被告因毒品案件，經檢察官提起公訴（97年度毒偵字第8417
號），本院以簡式審判程序審理，判決如下：
    主  文
乙○○施用第一級毒品，累犯，處有期徒刑捌月，附表所示之物
，均沒收銷燬之。又施用第二級毒品，累犯，處有期徒刑肆月。
應執行有期徒刑拾月；附表所示之物，均沒收銷燬之。
    事實及理由
一、本件係依刑事訴訟法第273 條之1 第1 項規定，以簡式審判
    程序審理判決，合先敘明。
二、本件犯罪事實、證據，均引用如附件起訴書之記載。
三、核被告乙○○所為，係犯毒品危害防制條例第10條第1 項、
    第2 項之罪，其施用各該毒品前持有各該毒品之行為，為各
    該施用毒品之高度行為所吸收，均不另論罪；所犯如上2 罪
    ，犯意個別，行為互殊，為數罪，應予分論併罰；再被告有
    如起訴書所述前案，並經執行完畢，有本院98年1 月21日言
    詞辯論終結日查悉之臺灣高等法院被告前案紀錄表在卷可稽
    ，其於有期徒刑執行完畢後之5 年以內，再故意犯本件有期
    徒刑以上之2 罪，均為累犯，應依刑法第47條第1 項規定各
    加重其刑。爰審酌被告素行、犯罪動機、目的、施用毒品所
    生危害，及犯罪後坦承犯行之態度暨施用毒品連續性之特質
    等一切情狀，酌情量處如主文所示之刑，並定其應執行刑。
    如附表所示之物，為查獲之第1 級毒品，應依同上條例第18
    條第1 項前段規定宣告沒收銷燬之。
據上論斷，應依刑事訴訟法第273 條之1 第1 項、第299 條第1
項前段、第310 條之2 、第454 條，毒品危害防制條例第10條第
1 項、第2 項、第18條第1 項前段，刑法第11條前段、第47條第
1 項、第51條第5 款，判決如主文。
本案經檢察官靳開聖到庭執行職務。
中    華    民    國    98    年    1     月    23    日
                        刑事第5 庭法  官  黎錦福
上列正本證明與原本無異。
如不服本判決，應於判決送達後10日內敘明上訴理由，向本院提
出上訴狀（應附繕本），上訴於臺灣高等法院。
                                  書記官  蔡麗春
中    華    民    國    98    年    1     月    23    日
附表：
第1 級毒品海洛因1 包（淨重0.075 公克、驗餘淨重0.0695公克
）。
附錄本案論罪科刑法條全文：
毒品危害防制條例第10條
施用第一級毒品者，處6 月以上5 年以下有期徒刑。
施用第二級毒品者，處3 年以下有期徒刑。
........................................................
附件：
臺灣板橋地方法院檢察署檢察官起訴書
                                    97年度毒偵字第8417號
    被      告  乙○○  男  35歲（民國○○年○月○○日生）
                        住臺北縣永和市○○街132號
                        身分證統一編號：Ｚ000000000號
上列被告因違反毒品危害防制條例案件，業經偵查終結，認應提
起公訴，茲敘述犯罪事實及證據並所犯法條如下：
        犯罪事實
一、乙○○前因施用毒品案件，經臺灣板橋地方法院裁定令入戒
    治處所施以強制戒治1 年，於民國93年4 月23日期滿，由本
    署檢察官於93年6 月8 日以93年度戒毒偵字第200 號為不起
    訴處分確定，復因贓物及違反毒品危害防制條例案件，經同
    法院各判處有期徒刑6 月，應執行有期徒刑10月確定，於96
    年5 月12日縮短刑期執畢出監。詎仍不知悔改，於上開強制
    戒治執行完畢釋放後，5 年內復基於施用第一級毒品海洛因
    及第二級毒品甲基安非他命之犯意，於97年10月7 日14時許
    ，在其臺北縣永和市○○街132 號住處，施用第一級毒品海
    洛因，另於97年10月8 日17時15分為警採集尿液回溯96小時
    內之某時，在不詳處所，施用第二級毒品甲基安非他命。嗣
    於97年10月8 日15時50分許，在臺北縣鶯歌鎮○○街39號前
    為警查獲，並當場扣得海洛因1 包（淨重0.075 公克、驗餘
    淨重0.06 95 公克），經採集其尿液送驗，驗得其尿液呈嗎
    啡及甲基安非他命陽性反應，始悉上情。
二、案經臺北縣政府警察局三峽分局報告偵辦。
        證據並所犯法條
一、證據清單與待證事實：
 ┌──┬───────────┬────────────┐
 │編號│證據清單              │待證事實                │
 ├──┼───────────┼────────────┤
 │1   │被告乙○○於警詢及偵查│被告施用第一級毒品海洛因│
 │    │中之自白。            │之事實。                │
 ├──┼───────────┼────────────┤
 │2   │查獲違反毒品危害防制條│被告尿液經檢驗呈嗎啡、甲│
 │    │例案者姓名對照表及台灣│基安非他命陽性反應之事實│
 │    │檢驗科技股份有限公司97│。                      │
 │    │年10月21日濫用藥物檢驗│                        │
 │    │報告（編號：CH╱2008╱│                        │
 │    │A0274）各1紙。        │                        │
 ├──┼───────────┼────────────┤
 │3   │交通部民用航空局航空醫│扣案白色粉末1包係第一級 │
 │    │務中心毒品鑑定書。    │毒品海洛因。            │
 ├──┼───────────┼────────────┤
 │4   │海洛因1包（淨重0.075公│被告於上開時、地為警查獲│
 │    │克、驗餘淨重0.0695公克│扣案物之事實。          │
 │    │）                    │                        │
 ├──┼───────────┼────────────┤
 │5   │刑案資料查註紀錄表、全│被告於強制戒治執行完畢釋│
 │    │國施用毒品案件紀錄表。│放後，5年內再犯施用毒品 │
 │    │                      │罪及構成累犯之事實。    │
 └──┴───────────┴────────────┘
二、核被告所為，係犯違反毒品危害防制條例第10條第1 、2 項
    之施用第一、二級毒品罪嫌。所犯上開2 罪間，犯意各別，
    罪名有異，請予分論併罰。又被告前有如犯罪事實欄所述犯
    罪科刑暨執行紀錄，此有本署刑案資料查註紀錄表在卷可稽
    ，其受有期徒刑之執行完畢後，5 年內故意再犯本件有期徒
    刑以上之罪，為累犯，請依刑法第47條之規定加重其刑。扣
    案之毒品，請依法宣告沒收銷燬。
三、依毒品危害防制條例第23條第2 項、刑事訴訟法第251 條第
    1 項提起公訴。
    此  致
中    華    民    國    97    年    11    月    24    日
                                檢察官  甲  ○  ○
上正本證明與原本無異
中    華    民    國    97    年    12    月    1     日
                                書記官
附錄本案參考法條全文
毒品危害防制條例第10條
施用第一級毒品者，處6 月以上5 年以下有期徒刑。
施用第二級毒品者，處3 年以下有期徒刑。


司法院資訊處製作；財團法人民間司法改革基金會備份。
